臺灣新北地方法院板橋簡易庭小額民事判決
111年度板小字第2965號
原      告  固德資產管理顧問股份有限公司

法定代理人  王鈺喬  
訴訟代理人  理勤孝  


被      告  吳伯倫  
上列當事人間給付電信費事件，本院於民國111年9月27日言詞辯
論終結，判決如下：
    主　　  文
原告之訴駁回。
訴訟費用新臺幣壹仟元由原告負擔。
    事實及理由
壹、程序事項：
　　本件被告經合法通知，無正當理由未於言詞辯論期日到場，
    核無民事訴訟法第386條所列各款情形，爰依原告之聲請，
    由其一造辯論而為判決。
貳、實體事項：
一、原告主張：緣被告於105年9月20日向訴外人遠傳電信股份有
    限公司（下稱遠傳公司）申請租用門號0000000000號行動電
    話（下稱系爭門號），詎被告未依約繳款，迄今尚積欠電信
    費新臺幣（下同）11,418元（下稱系爭電信費）及專案補貼
    款12,360元（下稱系爭專案補貼款）未清償，共計23,778元
    。嗣遠傳電信於108年12月27日將上開債權讓與原告。惟系
    爭專案補貼款乃因被告違約未連續使用約定月數，其門號遭
    提前終止或銷號所致，系爭專案補貼款非屬電信公司供給電
    信服務之代價，亦非由日常頻繁交易所生，是本件應無民法
    126條、第127條短時效之適用；又系爭專案補貼款係限制用
    戶於取得專案優惠價格或手機後，短期內終止電信契約，系
    爭補貼款性質應屬「賠償總額預定性之違約金」，是本件應
    適用民法第125條規定之15年時效，原告自得基於上開電信
    服務契約請求被告給付系爭電信費及系爭專案補貼款。為此
    ，爰依電信服務契約及債權讓與之法律關係，請求被告給付
    電信費等語，並聲明：被告應給付原告23,788元及自108年1
    2月28日起至清償日止，按週年利率5％計算之利息。
二、被告雖未於本院言詞辯論其日到場，惟以支付命令異議狀辯
    稱：根據民法第126條規定，電信業者對按月支付的電話費(
    門號月租費)的民事給付請求權為5年，逾期不行使即失效。
    不過，臺灣高等法院暨所屬法院九十二年法律座談會民事類
    提案第四號，認為電信服務為電信業者提供之商品，而電話
    費為其提供商品之代價，故對用戶之電話費請求權，應有民
    法第127條第7款2年短期時效之適用。縱遠傳公司於108年上
    開債權轉讓給原告，都已逾越了民事給付請求權5年及2年之
    短期消滅時效，故原告要求應給付自105年起之門號月租費
    ，已超過6年之久，上開債權已罹於時效，被告故依法拒絕
    給付等語，並聲明：原告之訴駁回。
三、法院之判斷：
　　原告主張之事實，業據提出債權讓與證明書、中華郵政掛號
    郵件收件回執、行動寬頻業務服務申請書、電信費帳單等件
    影本為證，被告固不否認其積欠系爭電信費及系爭專案補貼
    款未清償，惟其另以系爭電信費及系爭專案補貼款均已罹於
    時效等語置辯，經查：
　㈠按請求權，因十五年間不行使而消滅。但法律所定期間較短
    者，依其規定；消滅時效，自請求權可行使時起算；時效完
    成後，債務人得拒絕給付；債務人於受通知時，所得對抗讓
    與人之事由，皆得以之對抗受讓人。民法第125條、第128條
    前段、第144條第1項、第299條第1項分別定有明文。又按商
    人、製造人、手工業人所供給之商品及產物之代價，其請求
    權，因二年間不行使而消滅，為民法第127條第8款所明定。
    債權人逾上開期間行使其請求權，經債務人為時效抗辯，其
    請求權即歸於消滅。又民法第127條第8款之「商品」，法文
    上雖無明確定義，惟該條所定之請求權，立法意旨即謂本條
    所臚列之請求權均有宜速履行，亦有速行履行之性質。另該
    款所定，商人、製造人、手工業人所供給之商品及產物之代
    價，係指商人就其所供給之商品及製造人、手工業人就其所
    供給之產物之代價而言，蓋此項代價債權多發生於日常頻繁
    之交易，故賦與較短之時效期間以促從速確定（最高法院著
    有39年台上字第1155號判例意旨可資參照）。衡以電信公司
    經營電信業務，即提供有線、無線之電信網路發送、傳輸或
    接收符號、信號、文字、影像、聲音或其他性質之訊息而向
    使用者收取對價，且現今社會無線通信業務益加蓬勃發展，
    使用至為頻繁，基於此類電信服務之債權實有從速促其確定
    之必要性，應認電信服務為電信業者提供之商品，而電信費
    為其提供商品之代價，故電信業者對用戶之電信費用請求權
    ，應有民法第127條第8款規定2年短期時效之適用，以符此
    類權利宜速履行之立法目的（臺灣高等法院暨所屬法院92年
    法律座談會民事類提案第4號審查意見及研討結果亦採同旨
    ）。經查：本件原告於108年起向遠傳公司申請租用系爭門
    號之行動電話服務，原告於106年10月31日繳款1,698元後，
    即未再依約繳費，有遠傳公司106年11月費用明細清單附卷
    可考（見本院卷第69頁），堪認遠傳公司於106年間即可請
    求原告給付全部電信費及因原告違約而得請求原告給付之專
    案補貼款，遠傳公司卻逾2年不行使其權利後，始於108年12
    月27日將該債權轉讓被告，應認被告自遠傳公司所受讓之電
    信費債權之請求權，顯已逾越2年之請求權時效期間，揆諸
    前開說明，原告即取得拒絕履行之抗辯權，原告自得拒絕給
    付，經原告為時效抗辯，被告之電信費債權之請求權即歸於
    消滅，則被告抗辯原告所受讓之電信費債權請求權已罹於時
    效，被告對此為時效抗辯而拒絕給付，洵有屬據，而原告此
    部分之主張，則屬無據。
　㈡次按主權利因時效消滅者，其效力及於從權利，民法第146條
    前段定有明文。復按從權利以主權利之存在為前提，原則上
    與主權利同其命運，故主權利之移轉或消滅，其效力原則上
    及於從權利。債權請求權如已罹於時效而消滅，則其利息請
    求權，雖尚未罹於時效，亦應隨同消滅，此觀民法第146條
    之規定甚明（最高法院69年臺上字第4163號判決意旨參照）
    。再按民法第146條所謂之從權利應包括已屆期之利息、遲
    延利息在內，此觀該條文立法理由：「謹按權利有主從之別
    ，從權利之時效，雖未完成，而主權利既因時效而消滅，則
    從權利亦隨之消滅，此蓋以從隨主之原則也」亦明。蓋僅獨
    立之請求權才有其獨特之請求權時效期間，未屆期之利息，
    債權人既無請求權，自無請求權時效期間是否完成之問題。
    欠債還債，天經地義。債權人固應予保護，然因債權人之事
    由，使權利處於睡眠狀態，則為期交易安全、維持社會秩序
    ，而有時效制度之設計。債務人於時效完成時，得行使抗辯
    權。一經行使抗辯權，該當權利之請求權即歸於消滅，從權
    利之時效雖未完成，亦隨之而消滅，此為時效制度之使然（
    最高法院99年度第5次民事庭會議決議參照）。又按，利息
    及違約金請求權，均係因主債務人未依約給付買賣價金所產
    生者，自屬價金請求權之從權利，出賣人對主債務人之價金
    請求權業罹於時效，經債務人為時效抗辯，該請求權即歸於
    消滅，債務人免其責任，其效力並及於利息及違約金請求權
    （最高法院104年度台上字第1376號民事判決參照）。本件
    原告所主張因被告提前終止契約依約應補償遠傳公司之專案
    補貼款，屬遠傳公司與被告間約定債務不履行時應支付之損
    害賠償總額預定性違約金，而本件原告所受讓遠傳公司對被
    告之電信費債權之請求權，業因罹於時效而消滅，已如前述
    ，依據上開說明，則本件遲延利息及違約金之請求權，亦因
    原告之時效抗辯，使其請求權隨同消滅，是原告請求被告給
    付系爭專案補貼款及遲延利息，亦屬無據。
四、從而，原告依電信服務契約及債權讓與之法律關係，請求被
    告給付原告23,788元及自108年12月28日起至清償日止，按
    週年利率5％計算之利息，為無理由，應予駁回。
五、本件判決事證基礎已臻明確，兩造其餘主張、陳述及所提證
    據，經本院審酌後，認與判決結果已無影響，爰不再一一論
    述，併予敘明。
六、末按適用小額訴訟程序事件法院為訴訟費用之裁判時，應確
    定其費用額，民事訴訟法第436條之19定有明文，爰依民事
    訴訟法第78條之規定，確定本件訴訟費用額如主文第2項所
    示。
中　　華　　民　　國　　111 　年　　10　　月　　14　　日
                  臺灣新北地方法院板橋簡易庭
                            法  官  許珮育
以上為正本係照原本作成。
如不服本判決，應於送達後20日內，向本院提出上訴狀並表明上
訴理由，如於本判決宣示後送達前提起上訴者，應於判決送達後
20日內補提上訴理由書（須附繕本）。
中　　華　　民　　國　　111 　年　　10　　月　　17　　日
                            書記官  吳昌穆
附錄：
一、民事訴訟法第436條之24第2項：
    對於小額程序之第一審裁判上訴或抗告，非以其違背法令為
    理由，不得為之。
二、民事訴訟法第436條之25：
    上訴狀內應記載上訴理由，表明下列各款事項：
    (一)原判決所違背之法令及其具體內容。
    (二)依訴訟資料可認為原判決有違背法令之具體事實。
三、民事訴訟法第471條第1項：（依同法第436條之32第2項規定
    於小額事件之上訴程序準用之）
    上訴狀內未表明上訴理由者，上訴人應於提起上訴後二十日
    內，提出理由書於原第二審法院；未提出者，毋庸命其補正
    ，由原第二審法院以裁定駁回之。